臺灣臺南地方法院刑事裁定　
111年度聲字第934號
聲  請  人  臺灣臺南地方檢察署檢察官
受  刑  人  陳志雄



上列聲請人因受刑人數罪併罰有二裁判以上，聲請定其應執行之
刑（111年度執聲字第633號），本院裁定如下：
    主  文
陳志雄所犯如附表編號1、2所示之罪刑，有期徒刑部分應執行有
期徒刑伍年捌月。
    理  由
一、聲請意旨略以：受刑人陳志雄因犯槍砲彈藥刀械管制條例等
    案件，先後經判決確定如附表編號1、2(附表編號3至5受刑
    人不同意定刑)，應依刑法第53條及第51條第5款規定，定其
    應執行之刑，爰依刑事訴訟法第477條第1項聲請裁定等語。
二、按裁判確定前犯數罪者，併合處罰之；數罪併罰，有二裁判
    以上者，依刑法第51條之規定，定其應執行之刑；數罪併罰
    ，分別宣告其罪之刑，依下列各款定其應執行者：五、宣告
    多數有期徒刑者，於各刑中之最長期以上，各刑合併之刑期
    以下，定其刑期。但不得逾30年；依刑法第53條及第54條應
    依刑法第51條第5款至第7款之規定，定其應執行之刑者，由
    該案犯罪事實最後判決之法院之檢察官，聲請該法院裁定之
    ，刑法第50條第1項本文、第53條、第51條第5款及刑事訴訟
    法第477條第1項分別定有明文。次按裁判確定前犯數罪者，
    併合處罰之。但有下列情形之一者，不在此限：一、得易科
    罰金之罪與不得易科罰金之罪。二、得易科罰金之罪與不得
    易服社會勞動之罪。三、得易服社會勞動之罪與不得易科罰
    金之罪。四、得易服社會勞動之罪與不得易服社會勞動之罪
    。前項但書情形，受刑人請求檢察官聲請定應執行刑者，依
    第51條規定定之，刑法第50條亦有明文。是受刑人所犯各罪
    有合於刑法第50條第1項但書各款所列情形者，亦得自行決
    定是否於裁判確定後請求檢察官向法院聲請定應執行刑，如
    經受刑人請求而由檢察官聲請定應執行之刑，始應依前開規
    定裁定之。
三、經查：
　㈠本件受刑人因犯如附表所示之罪，分別經法院判處如附表所
    示之刑，均已確定在案，有該等案件之判決書及臺灣高等法
    院被告前案紀錄表在卷可按。其中如附表編號3至5所示之罪
    所處之刑得易科罰金，附表編號1至2所示之罪所處之刑不得
    易科罰金，且受刑人不同意附表編號1至5一同定刑，依刑法
    第50條第1項但書規定，得易科罰金之罪(即附表編號3至5)
    與不得易科罰金之罪(即附表編號1至2)不得併合處罰。是檢
    察官以本院為附表編號1、2案件犯罪事實最後判決之法院，
    聲請僅就附表編號1、2定其應執行之刑，本院審核各案卷無
    誤，認其聲請為正當，爰斟酌受刑人所犯各罪之罪名與罪質
    、侵害法益種類、各罪犯行時間等量刑因素，依法定其應執
    行之刑如主文所示。
  ㈡至附表編號1判決併科罰金部分，不在本件定應執行之範圍內
    ，仍應依附表編號1判決執行，附此敘明。
四、依刑事訴訟法第477條第1項，刑法第50條第1項但書、第2項
    、第53條、第51條第5款，裁定如主文。
中　　華　　民　　國　　111 　年　　6 　　月　　20　　日
                  刑事第十庭    法　官　潘明彥
以上正本證明與原本無異。
如不服本裁定，應於收受送達後5日內向本院提出抗告狀。（應
附繕本）
　　　　　　　　　　　　　　　　書記官  蘇豐展
中　　華　　民　　國　　111 　年　　6 　　月　　20　　日
附表：受刑人陳志雄定應執行刑案件一覽表     編        號  1 2 3 罪        名  槍砲彈藥刀械管制條例 毒品危害防制條例 戶籍法 宣   告   刑  有期徒刑5年2月，併科罰金新臺幣10萬元，罰金如易服勞役，以新臺幣壹仟元折算壹日 有期徒刑8月 有期徒刑4月，如易科罰金，以新臺幣壹仟元折算壹日 犯 罪 日 期  103年12月4日至104年10月13日  108年8月28日 108年8月28日 偵查（自訴）機關年度案號  臺灣南投地方檢察署104年度偵字第3422號等 臺灣臺南地方檢察署109年度偵字第19763號 臺灣臺南地方檢察署109年度偵字第19763號 最後事實審 法  院 臺灣南投地方法院 臺灣臺南地方法院 臺灣臺南地方法院  案    號  108年度訴緝字第31號 110年度訴字第361號 110年度訴字第361號  判決日期 108年12月5日 111年2月10日 111年2月10日 確定判決  法    院      同上 同上 同上  案    號      同上 同上 同上  確定日期 108年12月24日 111年4月27日 111年4月27日 是否為得易科罰金之案件         否 否 是 備  註  臺灣南投地方檢察署109年度執字第141號 臺灣臺南地方檢察署111年度執字第3874號 1.臺灣臺南地方法院110年度訴字第361號判決應執行有期徒刑8月（編號3至5） 2.臺灣臺南地方檢察署110年度執字第3875號（已執畢） 

編         號  4 5 罪         名  行使偽造私文書 國家安全法 宣   告   刑  有期徒刑4月，如易科罰金，以新臺幣壹仟元折算壹日 有期徒刑3月，如易科罰金，以新臺幣壹仟元折算壹日 犯 罪 日 期  108年8月28日 108年8月28日 偵查（自訴）機關 年 度 案 號  臺灣臺南地方檢察署109年度偵字第19763號 臺灣臺南地方檢察署109年度偵字第19763號 最後事實審 法    院 臺灣臺南地方法院 臺灣臺南地方法院  案    號 110年度訴字第361號 110年度訴字第361號  判決日期 111年2月10日 111年2月10日 確定判決 法    院 同上 同上  案    號 同上 同上  確定日期 111年4月27日 111年4月27日 是否為得易科罰金之案件  是 是 備         註  1.臺灣臺南地方法院110年度訴字第361號判決應執行有期徒刑8月（編號3至5） 2.臺灣臺南地方檢察署110年度執字第3875號（已執畢）